# 新旧制度接轨，原对外投资增值的资本公积处理

提问人：点降唇 时间：2010-09-15 16:44:15
原对外投资增值计入资本公积，按新旧制度接轨时， 1 、原对外投资若是新设公司，按新制度作非货币性交易处理处，追溯调整将资本公积调整为营业外收支。 2 、若是已设立的公司增加投资，区分非同一控制与同一控制， 1 ）非同一控制追溯调整将资本公积调整为营业外收支，若在合并范围内，此营业外收支的未分配利润不可分配，待长期转让或实物资产对外转让后才可分利。 2 ）同一控制原资本公积－股权投资准备转至资本公积－其他，若长期投资转让股权投资准备得以实现，从资本公积－其他中转至营业外收支。
以上内容处理是否正确，请各位指教。

回答人：chenyiwei
回复 楼主 点降唇 的帖子不恰当。并不是以是否为新设公司作为主要区分标准，而是考虑两大因素：（ 1 ）是否为对子公司投资、或者企业合并交易；还是不构成企业合并或对子公司增资的其他交易。（ 2 ）如果构成企业合并的，则进一步考虑是否为同一控制下的企业合并。

回答人：chenyiwei
回复 藤椅 点降唇 的帖子对于资本公积，应关注是由同一控制下企业合并的合并差额形成的资本公积，还是由其他综合收益形成的。
属于其他综合收益形成的，在相关投资处置时可以转入损益；属于同一控制下企业合并形成的，在投资处置时不能结转到损益。